【裁判字號】    97,消債清,103
【裁判日期】    980707
【裁判案由】    清算事件
【裁判全文】
臺灣臺北地方法院民事裁定           97年度消債清字第103號
聲  請  人
即債務人    甲○○
代  理  人  林言丞律師
                        明國際法律專利商標事務所)
相  對  人
即債權人    台北富邦商業銀行股份有限公司
相  對  人
即債權人    國泰世華商業銀行股份有限公司
相  對  人
即債權人    美商花旗銀行股份有限公司
相  對  人
即債權人    荷商荷蘭銀行股份有限公司
相  對  人
即債權人    香港商香港上海豐銀行股份有限公司
相  對  人
即債權人    臺灣新光商業銀行股份有限公司
相  對  人
即債權人    聯邦商業銀行股份有限公司
相  對  人
即債權人    遠東國際商業銀行股份有限公司
相  對  人
即債權人    元大商業銀行股份有限公司
相  對  人
即債權人    玉山商業銀行股份有限公司
相  對  人
即債權人    萬泰商業銀行股份有限公司
相  對  人
即債權人    安泰商業銀行股份有限公司
相  對  人
即債權人    中國信託商業銀行股份有限公司
相  對  人
即債權人    友邦國際信用卡股份有限公司
上列聲請人因消費者債務清理事件聲請清算，本院裁定如下：
    主  文
債務人甲○○自中華民國九十八年七月七日下午三時起開始清算
程序。
命司法事務官進行本件清算程序。
    理  由
一、按債務人不能清償債務或有不能清償之虞者，得依本條例所
    定清算程序，清理其債務; 債務人對於金融機構因消費借貸
    、自用住宅借款、信用卡或現金卡契約而負債務，在聲請清
    算前，應提出債權人清冊，以書面向最大債權金融機構請求
    協商債務清償方案，並表明共同協商之意旨；債務人與金融
    機構協商成立後，因不可歸責於己之事由致履行顯有重大困
    難者，得聲請清算；法院開始清算程序之裁定，應載明其年
    、月、日、時，並即時發生效力; 法院裁定開始更生或清算
    程序後，得命司法事務官進行更生或清算程序，消費者債務
    清理條例第 3條、第151條第1項、第5項、第83條第1項、第
    16 條第1項定有明文。
二、本件債務人主張：伊負債總額新臺幣（下同） 2,435,436元
    ，有不能清償債務情事，前已提出債權人清冊，以書面向最
    大債權金融機構請求共同協商債務清償方案，惟債務人無收
    入，僅能提出每月還款 500元之清償方案，然因還款金額過
    低，與最大債權銀行終未能達成合意，遂以無法負擔任何還
    款條件而致協商不成立。又債務人身體狀況很差，謀職亦不
    易，現全仰賴配偶每月22,606元收入維生，債務人確有無力
    清償現有債務之情，且債務人無擔保或無優先權之債務總額
    未逾新臺幣1200萬元，復未經法院裁定開始清算程序或宣告
    破產，爰向本院聲請清算等語。
三、經查，債務人所主張之上開事實，業據其提出財產及收入狀
    況說明書、前置協商不成立通知書、債權人清冊、存摺影本
    、財產歸屬資料清單、綜合所得稅各類所得資料清單、債務
    人戶籍謄本等資料為證，核屬相符。本件又查無債務人有消
    費者債務清理條例第6條第3項、第8條或第82條第2項所定駁
    回清算聲請之事由存在，則債務人聲請清算，應屬有據，爰
    裁定如主文。
中    華    民    國    98    年    7     月     7    日
              民事第二十二庭法      官  劉亭柏
上為正本係照原本作成
本件不得抗告
本裁定已於98年7月7日下午3時公告。
中    華    民    國    98    年    7     月     7    日
                            書  記  官  蔡許春蕊


司法院資訊處製作；財團法人民間司法改革基金會備份。
